臺灣臺中地方法院刑事判決　　　　　　　　　　　九十三年度中簡上字第五七四號
　　上　訴　人　臺灣臺中地方法院檢察署檢察官
　　被　　　告　己○○
右列上訴人因被告竊盜案件，不服本院臺中簡易庭九十三年度中簡字第二二０四號中
華民國九十三年九月十日第一審判決（聲請簡易處刑案號：臺灣臺中地方法院檢察署
九十三年度速偵字第一八七九號）提起上訴，及移
六三五四、一七七八二、一七七九七、一九一六一號），本院管轄合議庭逕改依通常
程序為第一審判決如左：
    主  文
原判決撤銷。
己○○連續竊盜，累犯，處有期徒刑壹年貳月。
扣案鑰匙肆支沒收之。
    事  實
一、己○○前於民國（下同）九十二年十二月間，因竊盜案件，經本院以九十三年度
    中簡字第一二Ｏ號判處有期徒刑三月確定，於九十三年三月二十三日執行完畢。
    詎仍不知悔改，基於意圖為自己不法所有之概括犯意，連續於(1)九十三年八月七
    日十三時許飲酒後，在台中縣大里市○○○路一四七號前，以自備鑰匙竊取乙○
    ○所有停放該處之車牌號碼ＩＭＪ─八Ｏ六號重機車，得手後供己騎用，嗣於同
    日十三時五十分許，己○○騎乘該機車途經台中縣大里市○○路與向學一路口時
    ，為警查獲，並扣得鑰匙一支。(2)九十三年八月八日二十時三十分許，在台中市
    ○區○○路四段七十六號前，見甲○○所有牌照號碼ＴＬＥ─九三一號輕型機車
    停放於上址前，而機車鑰匙插於後座行李箱鑰匙孔上未取下，遂以該鑰匙發動電
    源之方式竊取該機車並駛離現場，於同年月十七日凌晨零時五十分許，騎用該機
    車在台中縣大里市○○路天山教練場門口為警查獲。(3)九十三年十月六日十六時
    許，在台中市○區○○路四段八十六號前，以自備之鑰匙竊取丁○○所有之牌照
    號碼ＪＫＷ─四一五號重型機車，作為代步工具使用，嗣於同年月七日晚上七時
    五十分許，騎該機車途經台中縣大里市○○路三五巷口為警查獲，並扣得機車鑰
    匙一支。(4)九十三年十月九日十四時許，在台中市○區○○路中山公園旁人行道
    上，以自備之機車鑰匙一支，竊取丙○○（車主為邱張秀鑾）所使用置於前揭處
    所之車號ＩＭＱ─一九二號重型機車，嗣於九十三年十月十日四時三十分許，在
    台中市○區○○路、旱溪西路口為警查獲，並扣得鑰匙一支。(5)九十三年八月二
    十三日下午二時許，在太平市○○路五六○號前，以自備鑰匙竊取戊○○所有之
    車牌號碼ＪＧＨ─七一三號機車，並於九十三年十月二十四日在臺中縣大里市○
    ○○路塗城國小旁將該機車交予知情之黃萬枝（另偵查中）使用，嗣於同年月二
    十九日上午十時五十分，黃萬枝在台中縣大里市○○路騎該機車為警查獲，並扣
    得機車鑰匙一支。
二、案經臺中縣警察局霧峰分局報請臺灣臺中地方法院檢察署檢察官偵查後聲請簡易
    判決處刑，及臺中市警察局第三分局、臺中縣警察局霧峰分局報請同署檢察官移
    送併辦。
    理  由
一、訊據被告己○○坦承右揭事實不諱，核與被害人乙○○、丙○○、甲○○、丁○
    ○及戊○○等人所述情節相符，復有贓物領回收據、贓物認領保管收據、車輛竊
    盜、車牌失竊資料個別查詢報表─查詢車輛認可資料、車輛車牌失竊作業─查獲
    車輛認可資料、車籍作業系統─查詢認可資料、照片等資料在卷可稽，及扣案之
    鑰匙四支可證，本件事證明確，被告犯行堪以認定。
二、核被告所為，係犯刑法第三百二十條第一項之竊盜罪，其先後多次犯行，時間緊
    接，犯罪構成要件相同，顯係基於概括犯意反覆為之，為連續犯，應依法論以一
    罪並加重其刑。公訴人雖僅就被告於九十三年八月七日竊取乙○○之機車之竊盜
    犯行起訴，惟未起訴即移送併辦部分與前開起訴經本院判處有罪部分有裁判上一
    罪之連續犯關係，為起訴效力所及，本院自得併予審理。被告於九十二年十二月
    間，因竊盜案件，經本院以九十三年度中簡字第一二Ｏ號判處有期徒刑三月確定
    ，甫於九十三年三月二十三日執行完畢，有臺灣高等法院被告全國前案紀錄表在
    卷可參，其於五年內再犯有期徒刑以上刑之罪，為累犯，應依法遞加重其刑。爰
    審酌被告犯罪之動機、目的、手段，犯罪所生之危害、犯罪後之態度等一切情狀
    ，量處如主文所示之刑。另扣案之鑰匙四支，係被告所有供犯罪所用之物，業據
    被告供明在卷，應併予宣告沒收。
三、按檢察官聲請以簡易判決處刑之案件，經法院認為有第四百五十一條之一第四項
    但書之情形者，應適用通常訴訟程序審判之，刑事訴訟法第四百五十二條定有明
    文；且對於簡易判決之上訴，準用刑事訴訟法第三編第一章及第二章之規定，管
    轄第二審之地方法院合議庭受理簡易判決上訴案件，應依通常程序審理。其認案
    件有刑事訴訟法第四百五十二條之情形者，應撤銷原判決，逕依通常程序為第一
    審判決，法院辦理刑事訴訟簡易程序案件應行注意事項第十四項亦有規定。查本
    案審判中發現被告尚有其他具裁判上一罪即併案部分之犯罪事實，足認被告所犯
    之罪不合刑事訴訟法第四百四十九條所定得以簡易判決處刑之案件，且本院認定
    之犯罪事實顯然與檢察官據以求處罪刑之事實不符，而有刑事訴訟法第四百五十
    一條之一第四項但書第二款前段之情形，依前揭法律規定，原審適用簡易判決處
    刑程序，尚有未合，應由本院合議庭改依通常程序審理後，逕為第一審之判決，
    檢察官或被告如不服本判決，仍得於法定上訴期間內，向管轄之第二審法院提起
    上訴，附此敘明。
據上論斷，應依刑事訴訟法第四百五十五條之一第一項、第三項、第四百五十二條、
第四百五十一條之一第四項但書第二款前段、第三百六十九條第一項前段、第三百六
十四條、第二百九十九條第一項前段，刑法第五十六條、第三百二十條第一項、第四
十七條、第三十八條第一項第二款，罰金罰鍰提高標準條例第一條前段，判決如主文
。
本案經檢察官張溢金到庭執行職務
中      華      民  國      九十四      年      一    月      十    日
                                臺灣臺中地方法院刑事第五庭
                                    審判長法  官    梁  堯  銘
                                          法  官    巫  淑  芳
                                          法  官    林  慧  英
右正本證明與原本無異。
如不服本判決，應於送達後十日內向本院提出上訴狀（須附繕本），上訴於臺灣高等
法院臺中分院。
                                          書記官
中      華      民      國      九十四     年      一    月      十     日
附錄論罪科刑法條
刑法第三百二十條第一項
意圖為自己或第三人不法之所有，而竊取他人之動產者，為竊盜罪，處五年以下有期
徒刑、拘役或五百元以下罰金。
